【裁判字號】    89,易,189
【裁判日期】    890526
【裁判案由】    家庭暴力罪之傷害
【裁判全文】
臺灣士林地方法院刑事判決                          八十九年度易字第一八九號
    聲  請  人  臺灣士林地方法院檢察署檢察官
    被      告  甲○○
右列被告因家庭暴力罪之傷害案件，經檢察官聲請簡易判決處刑（八十八年度偵字第
一一五七一號），本院認為不宜以簡易判決處刑，經改依通常程序審理並判決如左：
    主  文
甲○○傷害人之身體，處有期徒刑貳月，如易科罰金，以佰元折算壹日，緩刑參年
，緩刑期內付保護管束。
    事  實
一、甲○○與乙○○係夫妻關係，為家庭暴力防治法第三條第一款所定之家庭成員，
    平日生活並不和睦，於民國八十八年六月二十九日上午九時許，二人在台北市○
    ○區○○路三段一八九巷六九號三樓之住處，又因細故發生爭執，因乙○○先出
    手推打甲○○頭部，甲○○遂心生不滿，而基於傷害之犯意，徒手毆打並拉扯乙
    ○○身體，致使乙○○因此受有左眼框左側瘀血、左手臂軟組織挫傷、右手臂二
    處點狀皮下出血、右大腿三處軟組織挫傷及左大腿軟組織挫傷等傷害。
二、案經乙○○訴由台北市政府警察局內湖分局報請臺灣士林地方法院檢察署檢察官
    聲請簡易判決處刑。
    理  由
一、訊據被告甲○○固坦承其與告訴人乙○○係夫妻關係，惟矢口否認有上開犯行，
    辯稱：因告訴人於前開時、地打伊頭部，伊很生氣，才出手推告訴人，又因告訴
    人欲持剪刀往伊身上刺，伊要制住她才勒住她的脖子，她所受之傷害是她自己拿
    東西往身上砸所致云云。但查，右揭事實，業據告訴人於警、偵訊及本院訊問時
    指訴綦詳，復有國立台灣大學醫學院附設醫院所出具之診斷書、內湖分局東湖派
    出所報案紀錄附卷可證，並經證人即目睹爭吵、打架過程之被告與告訴人女兒張
    萸荻於偵查中與本院訊問時證稱：「（問）八十八年六月二十九日有無見到父母
    吵架？（答）看到爸爸、媽媽吵架，爸爸打媽媽，媽媽打爸爸」（見八十八年十
    一月二十四日偵訊筆錄）以及證人即於八十八年六月二十九日受理告訴人備案之
    台北市政府警察局內湖分局東湖派出所員警石昆明於本院審理時證稱：「當告訴
    人來報案時，臉部一邊紅腫、右腳有瘀血」等語（見本院八十九年五月十日之審
    理筆錄）屬實。雖被告辯稱除推告訴人身體及勒住告訴人脖子外，並未出手打告
    訴人，且告訴人所受之傷害是自傷所致云云，然據證人張萸荻於本院證稱：「媽
    媽（即告訴人）有拿直徑十至十五公分的水晶球放在腿上磨擦」（見本院八十九
    年四月二十日訊問筆錄）之情節觀之，與卷附之診斷證明書所載，告訴人受有「
    左眼框左側瘀血」、「左手臂軟組織挫傷」、「右手臂二處點狀皮下出血」、「
    右大腿三處軟組織挫傷」及「左大腿軟組織挫傷」多處傷害之事實亦不符合，則
    被告所辯尚難遽信。本件事證明確，被告犯行足以認定。
二、被告甲○○與告訴人乙○○二人確係夫妻關係，為家庭暴力防治法第三條第一款
    所定之家庭成員。核被告所為，係犯刑法第二百七十七條第一項傷害罪，屬家庭
    暴力防治法第二條第二項之家庭暴力罪。爰審酌被告與告訴人為夫妻、不思夫妻
    和睦相處之道，僅因細故即互毆成傷、對告訴人所造成之危害程度與對子女之不
    良示範及被告犯罪態度等一切情狀，量處如主文所示之刑，並諭知易科罰金之折
    算標準。次查被告前未曾受有期徒刑以上刑之宣告，有台灣高等法院檢察署刑案
    紀錄簡覆表在卷可稽，其經此起訴審判後，應知警惕而無再犯之虞，本院認所宣
    告之刑以暫不執行為適當，併宣告緩刑三年，以啟自新。末查，被告與告訴人具
    有家庭暴力防治法所稱之家庭成員關係，爰依家庭暴力防治法第三十條第一項之
    規定，於緩刑期間付保護管束。
據上論斷，應依刑事訴訟法第四百五十二條、第二百九十九條第一項前段，家庭暴力
防治法第三十條第一項，第十一條、第二百七十七條第一項、第四十一條、第七十四
條第一款，罰金罰鍰提高標準條例第一條前段、第二條，判決如主文。
本案經檢察官李學玨到庭執行職務。
中      華      民      國      八十九      年    五    月    二十六    日
                                  臺灣士林地方法院刑事第一庭
                                      法  官  林政佑
如不服本判決，應於判決送達後十日內，向本院提出上訴狀。
附錄本案論罪科刑法條全文
刑法第二百七十七條第一項


司法院資訊處製作；財團法人民間司法改革基金會備份。
